【裁判字號】    95,抗,7
【裁判日期】    950310
【裁判案由】    拍賣抵押物
【裁判全文】
臺灣士林地方法院民事裁定  95年度抗字第7號
再抗告人    乙○○
相  對  人  甲○○
再抗告人與相對人間請求拍賣抵押物事件，再抗告人對於民國95
年1月9 日本院所為之駁回抗告裁定提起再抗告，本院裁定如下
：
    主  文
再抗告駁回。
再抗告程序費用由再抗告人負擔。
    理  由
一、按除非訟事件法第45條第1 項、第2 項之情形，對於抗告法
    院之裁定再為抗告，僅得以其適用法規顯有錯誤為理由，並
    經原法院之許可者為限。前項許可，以原裁定所涉及之法律
    見解具有原則上重要性者為限。非訟事件法第45條第3 項定
    有明文。又所謂適用法規顯有錯誤，係指確定裁判違背法規
    或現存判例解釋者，或抗告法院所為之裁定，就其取捨證據
    自行確定之事實，適用法規所持法律上判斷顯有錯誤而言。
    至抗告法院認定事實錯誤，或就當事人提出之事實或證據疏
    於調查或漏未斟酌，僅生調查證據是否妥適或裁定不備理由
    之問題，均與適用法規顯有錯誤有間（最高法院63年台上字
    第880 號、71年台再字第210 號判例意旨參照）。而所謂法
    律見解具有原則上之重要性者，係指所涉及之法律問題意義
    重大而有加以闡釋之必要者而言。故提起再抗告，除須以原
    裁定適用法規顯有錯誤為其理由外，尚須以原裁定所涉及之
    法律問題意義重大而有加以闡釋必要，並經原法院之許可，
    始得謂其再抗告之提起為合法。復按，依同條第5 項準用民
    事訴訟法第436 條之3 第3 項之規定，為裁判之原法院認為
    應行許可者，應添具意見書，敘明合於前項規定之理由，逕
    將卷宗送最高法院；認為不應許可者，應以裁定駁回其抗告
    。
二、本件再抗告意旨略以：相對人主張再抗告人於民國90年10月
    25日向其借款新台幣（以下同）300 萬元，並設定金額300
    萬元之抵押權云云，然相對人作為債權憑證之本票2 紙，發
    票日分別為90年11月10日、91年1 月10日面額分別為282 萬
    元、238, 000元，合計3,058,000 元，業經鈞院92年度票字
    第3145號裁定准許強制執行，茲相對人再執上開本票為聲請
    拍賣抵押物之債權證明，雖無違反一事不再理原則，惟本票
    發票日及面額與抵押權設定之時間、金額既有不符，應不得
    作為准許拍賣抵押物之證據，爰聲請廢棄原裁定云云。
三、經查再抗告人上述之再抗告意旨，係就指摘本院取捨證據不
    當，並未具體指明本院裁定有如何適用法規顯有錯誤之處，
    亦未指出所涉及之法律問題有何重大意義而有加以闡釋之必
    要，即本件再抗告法律見解不具有原則上之重要性，揆諸首
    揭說明，本件再抗告即於法不合，應予駁回。
四、據上論結，本件再為抗告為不合法，爰依非訟事件法第45條
    第5 項規定準用民事訴訟法第436 條之3 第3 項、非訟事件
    法第21條、民事訴訟法第79條之規定，裁定如主文。
中    華    民    國    95    年    3    月    10    日
                  民事第二庭  審判長法  官  陳介源
                                    法  官  陳梅欽
                                    法  官  陳玉曆
以上正本證明與原本無異。
如對本裁定抗告，應於裁定送達後10日內向本院提出抗告狀。
中    華    民    國    95    年    3     月    15    日
                                    書記官  蔡雨呈


司法院資訊處製作；財團法人民間司法改革基金會備份。
